臺灣橋頭地方法院刑事判決　　　　　 110年度交簡上字第51號
上　訴　人　臺灣橋頭地方檢察署檢察官
被　　　告　蔣國仁


上列上訴人因被告過失傷害案件，不服本院橋頭簡易庭中華民國
110年3月11日110年度交簡字第367號第一審簡易判決（聲請簡易
判決處刑案號：臺灣橋頭地方檢察署109年度偵字第14715號），
提起上訴，本院管轄之第二審合議庭判決如下：
    主  文
上訴駁回。
蔣國仁緩刑貳年。
    事  實
一、蔣國仁考領有合格駕駛執照，於民國109年2月21日13時50分
    許，駕駛車牌號碼000-0000號營業小客車，沿高雄市左營區
    榮耀街由西往東方向行駛，行經該路段15號前時，本應注意
    車前狀況及兩車並行之間隔，並隨時採取必要之安全措施，
    而依當時天候晴、日間自然光線、柏油路面乾燥無缺陷或障
    礙物，視距良好，並無不能注意之情事，竟疏未注意及此即
    貿然前行，自後撞擊前方由郭莉炘騎乘之車牌號碼000 -000
    號普通重型機車，郭莉炘因而人車倒地，受有左下肢多處擦
    挫傷及左足舟狀骨骨折之傷害。
二、案經郭莉炘訴由高雄市政府警察局左營分局報告臺灣橋頭地
    方檢察署檢察官偵查後聲請簡易判決處刑。
    理  由
壹、程序部分
    本案認定事實所引用之卷內被告蔣國仁以外之人於審判外之
    陳述，檢察官及被告於本院審判時均同意有證據能力（簡上
    卷第58頁、第103 頁），本院復審酌前揭陳述作成時之情況
    ，並無違法取證之瑕疵，亦認以之作為證據為適當，是本案
    有關被告以外之人於審判外之陳述等供述證據，依刑事訴訟
    法第159 條之5 第1 項規定，自均得為證據。
貳、實體部分
一、認定犯罪事實所憑之證據及理由
（一）前揭犯罪事實，業據被告於警詢、偵查及本院審理時坦承
      不諱（警卷第2 至5 頁、第22至23頁、偵卷第26頁、簡上
      卷第57頁、第100 頁、第104 頁），核與證人即告訴人郭
      莉炘於警詢及偵查中證述情節（警卷第7 至10頁、第24至
      25頁、偵卷第25頁）相符，並有道路交通事故現場圖（警
      卷第14頁）、道路交通事故調查報告表（一）、（二）-1
      （警卷第15至18頁）、高雄市○○○○○道路00000
      000000000000000000000路00000
      00號查詢汽車駕駛人資料（警卷第39頁）、高雄榮民總
      醫院109 年5 月7 日診斷證明書（警卷第12頁）各1 份在
      卷可稽，堪認被告前開任意性之自白與事實相符，可採為
      認定事實之依據。
（二）按汽車行駛時，駕駛人應注意車前狀況及兩車並行之間隔
      ，並隨時採取必要之安全措施，道路交通安全規則第94條
      第3 項定有明文。被告考領有合格之駕駛執照一情，有前
      揭公路監理電子閘門證號查詢汽車駕駛人資料在卷可查，
      是被告對上揭道路交通安全規定，自應知悉甚詳而知所遵
      守，且依當時天候晴、日間有自然光線、柏油路面乾燥、
      無缺陷，無障礙物、視距良好，有上開道路交通事故調查
      報告表（一）在卷足考，客觀上並無不能注意之情形，被
      告竟未盡此注意義務，於行經上開道路時，未注意車前狀
      況，由後撞擊前車而肇致本件事故，則其駕駛行為顯有過
      失甚明。又告訴人因而受有上揭傷害，可徵被告駕車違反
      注意義務之過失行為與告訴人所受傷害間，有相當因果關
      係無疑。
（三）綜上，本件事證明確，被告犯行已堪認定，應予依法論科
      。
二、論罪科刑暨駁回上訴及宣告緩刑之理由
（一）核被告所為，係犯刑法第284 條前段之過失傷害罪。被告
      於肇事後留於現場，並在未有偵查犯罪職務之機關或公務
      員發覺其為犯罪人前，即主動向前往現場處理本件道路交
      通事故之員警坦承其肇事，此觀卷附高雄市政府警察局道
      路交通事故肇事人自首情形紀錄表1 份（警卷第20頁）已
      明，符合自首要件，爰依刑法第62條前段規定減輕其刑。
（二）按量刑輕重，係屬事實審法院得依職權自由裁量之事項，
      苟已斟酌刑法第57條各款所列情狀而未逾越法定刑度，不
      得遽指為違法（最高法院72年台上字第6696號判決意旨參
      照）。且在同一犯罪事實與情節，如別無其他加重或減輕
      之原因，下級審法院量定之刑，亦無過重或失輕之不當情
      形，則上級審法院對下級審法院之職權行使，原則上應予
      尊重（最高法院85年度台上字第2446號判決意旨供參）。
      原審以被告罪證明確予以論罪，並審酌「被告駕駛汽車，
      本應謹慎注意，以維護自身及其他參與道路交通者之安全
      ，竟未依交通法規而率然前行，致與告訴人所騎乘之機車
      發生碰撞，造成告訴人受有如聲請意旨所載之傷害，實有
      不該。復考量被告過失之程度、情節、告訴人所受傷勢；
      兼衡被告雖有調解意願惟雙方意見不一致而調解不成立，
      致迄今尚未填補告訴人所受損害；暨被告大學畢業之智識
      程度、勉持之生活狀況、坦承犯行之犯後態度」等一切情
      狀，量處拘役50日，並諭知以新臺幣（下同）1,000 元折
      算1 日之易科罰金折算標準，核其認事用法均無違誤，量
      刑亦已就刑法第57條所列各款事由詳為斟酌，並無逾越法
      定刑度及濫用權限之情形，本院自應予尊重。檢察官雖以
      ：被告犯罪所生損害巨大，且未與告訴人和解填補所生損
      害等為由，認原審量刑過輕，而提起上訴，然原審已審酌
      犯罪所生損害範圍及程度、是否和解賠償等層面，檢察官
      上訴為無理由，應予駁回。
（四）被告未曾因故意犯罪受有期徒刑以上刑之宣告（前因侵占
      案件，經臺灣屏東地方法院以106 年度簡字第1737號判決
      有期徒刑6 月，緩刑2 年，後緩刑期滿而緩刑之宣告未經
      撤銷，其刑之宣告失其效力），此有臺灣高等法院被告前
      案紀錄表1 份（簡上卷第105 頁）附卷可佐。其因一時疏
      忽，致罹刑典，然犯後始終坦承犯行，復與告訴人達成調
      解並履行完畢，經告訴人具狀請求法院對被告從輕量刑及
      同意法院給予被告緩刑，有110 年8 月26日本院調解簡要
      紀錄、調解筆錄（簡上卷第75至77頁）、郵局匯款單據（
      簡上卷第109 頁）、本院110 年10月4 日電話紀錄查詢紀
      錄（簡上卷第87頁）、110 年9 月30日刑事陳述狀（簡上
      卷第85頁）各1 份可佐。信被告經此偵、審程序及刑之宣
      告後，應知警惕而無再犯之虞，認尚無逕對其施以自由刑
      之必要，許期能改過回歸社會，是以上開對被告所宣告之
      刑，應以暫不執行為適當，爰依刑法第74條第1 項第1 款
      規定，宣告緩刑2 年，以啟自新。
據上論斷，應依刑事訴訟法第455條之1第1項、第3項、第368條
、第364條，判決如主文。
本案經檢察官陳麗琇聲請簡易判決處刑及提起上訴，檢察官楊翊
妘到庭執行職務。
中    華    民    國   110    年    12    月    1    日
                  刑事第七庭  審判長  法  官  周佑倫
                                      法  官  蔡宜靜
                                      法  官  黄筠雅
以上正本證明與原本無異。
不得上訴。
中    華    民    國   110    年    12    月    1     日
                                      書記官  郭力瑋
附錄本案論罪科刑法條：
中華民國刑法第284條
因過失傷害人者，處一年以下有期徒刑、拘役或十萬元以下罰金
；致重傷者，處三年以下有期徒刑、拘役或三十萬元以下罰金。
卷宗標目對照表
┌──────────────────────────────────────┐
│一、高雄市政府警察局左營分局高市警左分偵字第10972877200號卷，稱警卷；       │
│二、臺灣橋頭地方檢察署109年度偵字第14715號卷，稱偵卷；                      │
│三、臺灣橋頭地方法院110年度交簡字第367號卷，稱簡卷；                        │
│四、臺灣橋頭地方法院110年度交簡上字第51號卷，稱簡上卷。                     │
└──────────────────────────────────────┘